臺灣臺北地方法院交通事件裁定　　　　　　　　　九十三年度交聲字第一０七三號
　　異議人即
　　受處分人　甲○○
右列受處分人因違反道路交通管理處罰條例案件，對於臺北市交通事件裁決所中華民
國九十三年十一月三日所為之北市裁三字第裁二二－Ａ三Ｌ四一三四九八號裁決，聲
明異議，本院裁定如左：
    主    文
異議駁回。
    理    由
一、按標線依其型態原則上分類如左：一、「線條」以實線或虛線標繪於路面或緣石
    上，用以管制交通者，原則上區分如左：（四）黃實線，設於路側者，用以禁止
    停車；禁止停車線，用以指示禁止停車路段，以劃設於道路緣石正面及頂面為原
    則，無緣石之道路得標繪於路面上，距路面邊緣以三○公分為度。本標線為黃實
    線，線寬除設於緣石正面者以緣石高度為準外，其餘皆為一○公分；本標線禁止
    時間為每日上午七時至晚間八時，如有延長或縮短之必要時，應以標誌及附牌標
    示之，道路交通標誌標線號誌設置規則第一百四十九條第一項第一款第四目前段
    、第一百六十八條第一項、第二項及第四項定有明文。次按設有禁止停車標誌、
    標線之處所不得停車，道路交通安全規則第一百十二條第一項第四款亦有明文。
    又道路交通管理處罰條例所稱之「道路」，指公路、街道、巷衖、廣場、騎樓、
    走廊或其他供公眾通行之地方；所稱「停車」，指車輛停放於道路兩側或停車場
    所，而不立即行駛者；汽車駕駛人停車時，有左列情形之一者，處新臺幣（下同
    ）六百元以上一千二百元以下罰鍰：（四）在設有禁止停車標誌、標線之處所停
    車者。前項情形，交通勤務警察或依法令執行交通稽查任務人員，應責令汽車駕
    駛人將車移置適當處所；如汽車駕駛人不予移置或不在車內時，得由該交通勤務
    警察或依法令執行交通稽查任務人員為之，或得於舉發其違規後，使用民間拖吊
    車拖離之，並收取移置費；汽車駕駛人之行為有左列情形之一，當場不能或不宜
    攔截製單舉發者，得對汽車所有人逕行舉發處罰：（三）違規停車而駕駛人不在
    場，（六）其他違規行為經以科學儀器取得證據資料者；前項逕行舉發，應記明
    車輛牌照號碼、車型等可資辨明之資料，查明汽車所有人姓名或名稱、住址後，
    製單舉發處罰之；違反道路交通管理處罰條例第十二條至第六十八條之行為，由
    公路主管機關處罰；本條例所定罰鍰之處罰，行為人接獲違反道路交通管理事件
    通知單後，於十五日內得不經裁決，逕依第九十二條第三項之罰鍰基準規定，向
    指定之處所繳納結案；不服舉發事實者，應於十五日內，向處罰機關陳述意見；
    其不依通知所定期限前往指定處所聽候裁決，且未依規定期限繳納罰鍰結案或向
    處罰機關陳述意見者，處罰機關得逕行裁決之，道路交通管理處罰條例第三條第
    一款、第十款、第五十六條第一項第四款、第二項、第七之二條第一項第三款、
    第六款、第二項、第八條第一項第一款、第九條第一項亦有明文規定。
二、本件異議人即受處分人甲○○所有之車牌號碼四五五─ＣＨ號營業小客車，於民
    國九十三年八月二十八日下午七時四十七分許，停放在臺北市○○街○段二十一
    號前之設有禁止停車標線路段之道路上，因駕駛人離開駕駛座不現場，而由臺北
    市政府警察局交通警察大隊員警以拍照之方式採證，並以受處分人有前揭違反道
    路交通管理處罰條例第五十六條第一項第四款規定之行為掣單舉發，嗣將前開舉
    發通知單送達於受處分人，經受處分人於舉發通知單所載應到案日期（即九十三
    年九月二十九日）前向原處分機關提出申訴，並告以受處分人即為實際之汽車駕
    駛人，案經原處分機關即臺北市交通事件裁決所函請舉發單位調查結果，仍認受
    處分人有前揭違規之行為，原處分機關乃以「在設有禁止停車標線之處所停車」
    之違規事實，並依道路交通管理處罰條例第五十六條第一項第四款、違反道路交
    通管理事件統一裁罰基準及處理細則第四十四條第一項及基準表之規定，於九十
    三年十一月三日裁處受處分人罰鍰九百元。
三、受處分人於聲明異議狀內固不否認其駕駛所有之上開車輛確於前揭時、地停車之
    事實，惟矢口否認有何違反道路交通管理處罰條例之行為，辯稱：交通規則模擬
    兩可，時而下午七時禁止黃線停車，時而假日禁止黃線停車，受處分人無所適從
    。而前述處所並未明確標示晚間八時以後才可停車，受處分人於當日下午七時四
    十七分許將車輛停放於前述處所，當時車流情形與下午八時以後之車流狀況無大
    差異，應未妨礙人車通行，員警可以較輕之違規事項舉發之，以示警惕即可，其
    等不取締影響交通情節重大之紅線停車、併排停車等車輛，竟拖吊影響交通情節
    較輕之受處分人車輛，並不合乎比例原則云云。經查：上開車輛經舉發時，引擎
    熄火，駕駛人離座，未能保持立即行駛之狀態，且該車輛違規停放於前述設有禁
    止停車標線路段之道路等事實，為受處分人所不否認，並有前開現場採證照片一
    張在卷可參；而依卷附之採證照片觀之，上開車輛之停放地點係屬供公眾通行之
    地方，自屬道路交通管理處罰條例所規定之「道路」無訛；而該路段道路緣石頂
    面、側面確繪有黃色實線，標示禁止停車，現場並無延長或縮短黃線禁止停車時
    間之標誌及附牌，亦未設置假日開放停車之標誌及附牌，此亦有臺北市政府警察
    局交通警察大隊九十三年十月十一日北市警交大三字第０九三六五七一六六００
    號函在卷足憑，足見受處分人所有之前開車輛確係停放於前述設有禁止停車標線
    之處所無訛。又黃線禁止停車時間為每日上午七時至晚間八時，如有延長或縮短
    ，應以標誌及附牌標示之。是以黃線路段除有標誌及附牌說明開放停車者外，凡
    上述時段，不分平日、假日，均不得停車，此為道路交通標誌標線號誌設置規則
    第一百六十八條所明定，為駕駛人所應知，受處分人業經取得營業車駕駛人執照
    為職業駕駛人，更不可諉為不知。至受處分人認舉發單位舉發本件違規事件時，
    距禁止黃線停車時間僅餘十三分鐘，受處分人停放車輛於前述處所，並未妨礙任
    何人車通行，而紅線停車及併排停車者甚多，罕見員警前往取締，竟拖吊妨礙交
    通情節較輕之本件交通違規事件云云，惟按道路交通主管機關在前述處所劃黃線
    禁止臨時停車，係依其專業管理認為有客觀上之必要，乃一體適用於國人，舉發
    單位見有本件違規停車情事，自可依道路交通管理處罰條例第五十六條第二項規
    定，按現場狀況、妨害交通之程度、違規之嚴重性等情形，衡酌裁量以何種處分
    為當。由現有資料觀之，舉發單位舉發本件交通違規事件，乃依法取締，其舉發
    之手段正常、合法，並符合行政目的，尚無任何積極證據證明舉發單位之裁量有
    何違法不當之處，受處分人泛言指摘舉發單位所為不符比例原則，顯不足採，是
    受處分人以前揭情詞置辯，均無足憑取，本件事證明確，受處分人違規行為，堪
    以認定。
四、綜上所述，受處分人確有於前揭時、地在禁止停車標線處所停車之違規行為，自
    屬違反道路交通管理處罰條例第五十六條第一項第四款之規定，而受處分人於舉
    發通知單上所載應到案日期前向原處分機關提出申訴，是原處分機關依道路交通
    管理處罰條例第五十六條第一項第四款、違反道路交通管理事件統一裁罰基準及
    處理細則第四十四條第一項及前揭基準表之規定裁處受處分人罰鍰九百元，核無
    違誤，本件受處分人之異議為無理由，自應予以駁回。
據上論斷，應依道路交通案件處理辦法第十九條，裁定如主文。
中　　　華　　　民　　　國　　九十三　　年　  　十一　  　月　 　三十 　日
                                    臺灣臺北地方法院交通法庭
                                        法  官  王綽光
右正本證明與原本無異
如不服本裁定應於送達後五日內向本院提出抗告狀
                                        書記官  蔡梅蓮
中　　　華　　　民　　　國　　九十三　　年　　 十二　 　月　  　一  　　日
